# 长期股权投资确认条件

提问人：lanxiaolan 时间：2022-12-08 14:54:03
@chenyiwei请教陈老师：
B公司为A公司的联营企业，目前A公司持有B公司其他应收款 300 万元，现与B公司签订债转股协议，转股后持股比例不变，A公司将其他应收款转为长投，B公司将其他应付款转股本。
如果双方已签订协议并经过股东大会批准，但是B公司增加股本的申请尚在审批中，未最终进行工商变更，请问A公司此时是否可以将其他应收款转为长期股权投资。

回答人：chenyiwei
“B公司增加股本的申请尚在审批中”：这个审批的性质是什么？由谁负责审批？审批通过需具备的条件是否清晰透明？最终通过审批是否具有重大不确定性？

提问人：lanxiaolan 时间：2022-12-15 08:56:21
审批是香港注册处的审批，按照发股本的要求提交资料，但是处理时间会长一些，不会影响结果

回答人：chenyiwei
如是，则该审批只是一个程序，不是判断交易完成日的主要考量因素，不是对债转股进行会计确认的前提条件。